臺灣臺中地方法院民事判決
111年度中簡字第697號
原      告  廖志笙  


被      告  吳盛霖  


上列被告因妨害自由等案件（本院110年度易字第2379號），經
原告提起刑事附帶民事訴訟請求損害賠償（本院110年度附民字
第1357號），本院刑事庭裁定移送前來，本院於民國111年4月12
日言詞辯論終結，判決如下：
    主      文
被告應給付原告新臺幣捌萬元，及自民國一百一十年十二月二十
八日起至清償日止，按週年利率百分之五計算之利息。
原告其餘之訴駁回。
本判決原告勝訴部分得假執行。
    事實及理由
一、原告主張：原告與被告原均為臺中市○區○○路0段000號「登
    峰二一社區」之住戶，惟兩造互不相識，於民國109年10月2
    6日22時10分許，原告行經社區大廳時，被告竟基於公然侮
    辱之犯意，對原告辱罵「你是在看三小」、「幹你娘機掰」
    等語，經原告上前質問被告，被告復基於恐嚇危害安全之犯
    意，當場撥打電話叫友人帶槍到場，致原告心生畏懼，遂離
    開現場。數分鐘後，原告再次下樓時，被告竟基於強制之犯
    意，衝向原告，強行拉住原告之手，以此強暴之手段，欲將
    原告拉至大廳外面，經原告甩開掙脫而未遂，兩人繼而發生
    口角，被告接續對原告辱罵「幹你娘機掰，你是在供三小」
    等語，經原告打電話報警，被告聽聞後，復承前恐嚇之犯意
    ，撥打電話予不詳友人，對友人稱「你爸一定要他死，幹你
    娘機掰」等語，使原告心生畏懼，致生危害於安全。被告上
    開行為造成原告身心受有痛苦，並經臺灣臺中地方檢察署以
    涉犯公然侮辱罪、恐嚇危害安全罪及強制未遂罪提起公訴，
    嗣經本院刑事庭以110年度易字第2379號判決分別判處拘役1
    5日、30日、20日，應執行拘役60日，如易科罰金，以新臺
    幣（下同）1,000元折算1日在案。爰依侵權行為之法律關係
    ，提起本件訴訟等語。並聲明：被告應給付原告300,000元
    ，及自起訴狀繕本送達翌日起至清償日止，按週年利率百分
    之5計算之利息。
二、被告則以：對刑事案件沒有意見，伊當初有想跟原告和解，
    惟原告說和解金要1000萬元，才沒有和解等語，資為抗辯。
    並聲明：原告之訴駁回。
三、得心證之理由：
  ㈠原告主張被告犯上揭公然侮辱罪、恐嚇危害安全罪及強制未
    遂罪之事實，有本院110年度易字第2379號刑事判決為證，
    且為被告所不爭執，堪信原告主張為真正。
　㈡按因故意或過失，不法侵害他人之權利者，負損害賠償責任
    。故意以背於善良風俗之方法，加損害於他人者亦同；不法
    侵害他人之身體、健康、名譽、自由、信用、隱私、貞操，
    或不法侵害其他人格法益而情節重大者，被害人雖非財產上
    之損害，亦得請求賠償相當之金額，民法第184條第1 項、
    第195條第1 項前段分別定有明文。本件被告於上揭時、地
    以前開言詞辱罵原告，係侵害原告之名譽權，另被告對原告
    恫稱「你爸一定要他死」等語及強行拉住原告手，欲將原告
    拉至大廳外面等情，客觀上確有以此加害原告生命、身體之
    意，侵害原告之自由權，原告所受損害雖非財產上之損害，
    依上開規定，仍得請求被告賠償相當金額。
　㈢次按慰藉金之賠償須以人格權遭遇侵害，使精神上受有痛苦
    為必要，其核給之標準固與財產上損害之計算不同，然非不
    可斟酌雙方身分資力與加害程度，及其他各種情形核定相當
    之數額（最高法院51年台上字第223 號判例意旨）。經查，
    原告碩士畢業，目前從事服務業，月薪約30,000元，名下無
    不動產、無汽車、有機車1部；而被告則為國中畢業，目前
    從事修理汽車之工作，月薪約26,000元、名下有家族共有之
    不動產、無汽車及機車等情，業據兩造於本院審理時陳明在
    卷（見本院卷第74頁），並經本院職權調閱兩造稅務電子閘
    門資料足稽。本院審酌兩造上開身分地位、教育程度、經濟
    能力、被告加害情形及原告所受精神上痛苦等一切情狀，原
    告請求精神慰撫金300,000元尚嫌過高，應認以80,000元為
    適當，逾此範圍之請求，尚屬無據。
　㈣末按給付無確定期限者，債務人於債權人得請求給付時，經
    其催告而未為給付，自受催告時起，負遲延責任。其經債權
    人起訴而送達訴狀，或依督促程序送達支付命令，或為其他
    相類之行為者，與催告有同一之效力；又遲延之債務，以支
    付金錢為標的者，債權人得請求依法定利率計算之遲延利息
    。但約定利率較高者，仍從其約定利率；應付利息之債務，
    其利率未經約定，亦無法律可據者，週年利率為百分之5，
    民法第229 條第2 項、第233 條第1 項及第203 條分別定有
    明文。本件原告對被告之侵權行為損害賠償債權，核屬無確
    定期限之給付，自應經原告之催告而未為給付，被告始負遲
    延責任。準此，原告請求被告自起訴狀繕本送達之翌日即11
    0年12月28日起，按週年利率百分之5計付遲延利息，核無不
    合。
四、綜上所述，原告依侵權行為之法律關係，請求被告給付原告
    80,000元，及自110年12月28日起至清償日止，按週年利率
    百分之5計算之利息，為有理由，應予准許；逾此部分之請
    求，為無理由，應予駁回。
五、本件原告勝訴部分係依民事訴訟法第427條第1項規定適用簡
    易訴訟程序，所為被告敗訴判決，應適用民事訴訟法第389
    條第1項第3款之規定，依職權宣告假執行。
六、本件原告提起刑事附帶民事訴訟，而由本院刑事庭依刑事訴
    訟法第504條第1項規定，裁定移送前來，依同條第2項規定
    免繳納裁判費，且本件訴訟繫屬期間亦未增生訴訟費用事項
    ，而無訴訟費用負擔問題，自無庸為訴訟費用負擔之諭知，
    附予敘明。
中　　華　　民　　國　　111 　年　　4 　　月　　26　　日
                  臺灣臺中地方法院臺中簡易庭
                                  法　官　吳蕙玟
以上正本係照原本作成。　　　　　　　　　　　　　　　　　
如不服本判決，應於送達後20日內，向本院提出上訴狀並表明上
訴理由，如於本判決宣示後送達前提起上訴者，應於判決送達後
20日內補提上訴理由書（須附繕本）。如委任律師提起上訴者，
應一併繳納上訴審裁判費。
中　　華　　民　　國　　111 　年　　4 　　月　　26　　日
                                  書記官  楊思賢